臺灣臺北地方法院刑事判決　　　　　　94年度交簡上字第74號
上　訴　人
即　被　告　甲○○
上列上訴人即被告因公共危險案件，不服本院臺北簡易庭於中華
民國九十四年四月二十日九十四年度北交簡字第七七九號第一審
刑事簡易判決（臺灣臺北地方法院檢察署檢察官聲請簡易判決處
刑書案號：九十四年度撤緩偵字第八九號），提起上訴，本院管
轄之第二審合議庭判決如下：
    主  文
上訴駁回。
    事  實
一、甲○○有違反麻醉藥品管理條例、槍砲彈藥刀械管制條例、
    詐欺、侵占等犯罪前科，於民國八十二年十二月九日因違反
    麻醉藥品管理條例案件經台灣板橋地方法院判處有期徒刑六
    月，於八十三年三月八日確定，並於八十三年五月十四日執
    行完畢，未構成累犯。甲○○明知服用酒類已達不能安全駕
    駛之程度時，即不得駕駛動力交通工具，於九十二年十月八
    日晚間七時許，在台北市○○街某處與友人一同飲酒，飲至
    當晚八時許其飲酒後控制力及注意力均已達無法安全駕駛動
    力交通工具之程度，猶騎乘車牌號碼AKQ-906號重型機車上
    路準備返回台北縣板橋市住處，旋於當晚八時三十九分許車
    行至台北市萬華區○○○路與西園路口時，因行進間有蛇行
    、車身搖擺不定、轉彎半徑過大或過小等駕駛操控力欠佳之
    酒醉駕車情形而遭警攔下，經檢測其呼氣所含酒精濃度達每
    公升一．○四毫克（ＭＧ／Ｌ），客觀上已達不能安全駕駛
    動力交通工具之程度，因而查悉上情。
二、案經臺北市政府警察局萬華分局報請臺灣臺北地方法院檢察
    署檢察官偵查後緩起訴處分，嗣被告於緩起訴期間內又再違
    犯酒醉後駕車公共危險行為為警查獲而經撤銷緩起訴處分後
    聲請簡易判決處刑。
    理  由
一、上訴人即被告甲○○經本院合法傳喚，無正當理由未於本院
    所指定之九十四年八月二十三日準備期日及九十四年九月三
    十日審理期日到庭，惟被告於前述時、地飲酒後騎乘機車，
    經警攔檢進行酒精濃度測試等事實，業據被告於警員詢問及
    檢察官偵訊時供承不諱，其以呼氣測試酒精濃度為每公升一
    ．○四毫克（ＭＧ／Ｌ），此有酒精濃度檢測表及台北市政
    府警察局舉發違反道路交通管理事件通知單影本一紙在卷可
    憑（九十二年度偵字第二一九六六號卷第七頁）。又刑法第
    一百八十五條之三規定服用酒類致不能安全駕駛動力交通工
    具，係抽象危險犯，並不以發生具體危險為必要，至所謂酒
    醉狀態，只需一般評價程度達於對車輛駕駛行為失其必要之
    注意力或判斷力之虞即可，至實際上對駕駛行為是否發生具
    體危險，則並不重要。而行為人飲酒後如其呼氣酒精濃度達
    人體酒精濃度為每公升○‧五至○‧七五毫克時，即有反應
    較慢、感覺減低、影響駕駛並思考改變，超過每公升一．○
    毫克時，則有步態不穩、噁心嘔吐、精神混惑不清晰之情形
    ，此有行政院國軍退除役官兵輔導委員會臺北榮民總醫院八
    十八年八月五日（八八）北總內字第二六八六八號函附卷可
    參，且汽車駕駛人飲酒後其呼氣中酒精濃度如已達於每公升
    ○‧五五毫克，其肇事率為一般未飲酒者之十倍，如呼氣中
    酒精濃度如已達於每公升○‧七五毫克，其肇事率為一般未
    飲酒者之二十五倍，法務部於八十八年五月十日亦邀集司法
    院刑事廳、交通部、行政院衛生署、內政部警政署及中央警
    察大學等相關單位決議，並參酌美國加州運輸部交通安全局
    所實驗之結果，以呼氣酒精濃度逾每公升含○．五五毫克時
    ，即得認為不能安全駕駛為認定標準，蓋因由美國、德國及
    日本等國家所進行之酒精濃度與精神狀態之測試實驗，呼氣
    中酒精濃度達每公升○．五五毫克時，就人之生理方面，已
    產生視覺反應遲鈍、影像不能集中、同時不能看清前方路況
    及車旁照後鏡等狀況，其駕駛能力已受有影響，其肇事率已
    為一般正常人之十倍，足徵此項認定標準，依一般社會通念
    ，客觀上足以認定已達不能安全駕駛之程度，而上訴人於前
    述時、地因騎駛機車行進間有蛇行、車身搖擺不定、轉彎半
    徑過大或過小等駕駛操控力欠佳之酒醉駕車情形而遭警攔下
    一節，亦有台北市政府警察局萬華分局桂林路派出所警員李
    家仁填製之刑法第一百八十五條之三案件測試觀察紀錄表可
    稽，足見上訴人因飲酒所引起之生理作用確已達無法正常辨
    識車前狀況及操控汽車機械，是上訴人所辯，顯係圖卸飾詞
    ，殊無可採，罪證明確，犯行洵堪認定。
四、核上訴人所為，係犯刑法第一百八十五條之三服用酒類不能
    駕駛動力交通工具而駕駛之公共危險罪。原判決審酌上訴人
    即被告於飲用酒類後，已達不能安全駕駛動力交通工具之狀
    態而仍為駕駛行為，危及其他道路交通參與者之安全，惟上
    訴人已於警局詢問及檢察官偵訊時時供承犯行，犯後態度尚
    佳，足認其確有悔意，引用刑事訴訟法第四百四十九條第一
    項前段、第三項、第四百五十四條第二項，刑法第一百八十
    五條之三、第四十二條第二項，罰金罰鍰提高標準條例第二
    條予以論科，判處罰金三萬元，並諭知如易服勞役之折算標
    準，其認事用法均無違誤，量刑堪稱妥適，應予維持。而被
    告提起本件上訴卻未陳述任何理由，自應予駁回其上訴。
五、被告經本院合法傳喚，無正當理由，雖未於本院所指定之九
    四年九月三十日審判期日到庭，依刑事訴訟法第四百五十五
    條之一第一項、第三項準用同法第三百七十一條規定，爰不
    待其陳述，逕行判決，附此敘明。
六、據上論斷，依刑事訴訟法第四百五十五條之一第一項、第三
    項、第三百七十一條、第三百六十八條，判決如主文。
本案經檢察官詹喬偉到庭執行職務
中　　華　　民　　國　　94　　年　　10　　月　　14　　日
                              台灣台北地方法院交通法庭
                                  審判長法  官 陳興邦
                                        法  官 吳秋宏
                                        法  官 林婷立
上正本證明與原本無異
本判決不得上訴。
                                        書記官 王曉雁
中　　華　　民　　國　　94　　年　　10　　月　　14　　日
